臺灣高雄地方法院刑事判決　　　　　　　　　　　　九十一年度訴字第三三五二號
　　公　訴　人　臺灣高雄地方法院檢察署檢察官
　　被　　　告　戊○○
　　指定辯護人　本院公設辯護人辛○○
　　被　　　告　甲○○
　　右　一　人　歐陽志宏律師
　　選任辯護人
　　被　　　告　壬○○
　　右　一　人　宋明政　律師
　　選任辯護人
　　被　　　告　己○○
　　右　一　人　顏福松　律師
　　選任辯護人
　　被　　　告　庚○○
　　右　一　人　楊雪貞 律師
　　選任辯護人
　　被　　　告　丁○○
　　右　一　人　本院公設辯護人辛○○
　　指定辯護人
右列被告等因搶奪案件，經檢察官提起公訴（九十一年度偵字第二一九七五號、第二
四一七三號），及移請併案審理（九十一年度偵字第二六四六０號、第二六七一三號
）被告等於本院準備程序中自白，經合議庭裁定由受命法官依簡式審判程序獨任審理
後，經檢察官聲請改依協商程序而為判決，本院判決如左：
    主  文
戊○○、甲○○、壬○○、庚○○、丁○○共同連續意圖為自己不法之所有，而搶奪
他人之動產，戊○○、甲○○、庚○○各處有期徒刑拾月，緩刑參年，緩刑期內付保
護管束；壬○○處有期徒刑壹年貳月，緩刑參年，緩刑期內付保護管束；丁○○處有
期徒刑壹年陸月。
己○○連續收受贓物，處有期徒刑陸月，如易科罰金，以參佰元折算壹日，緩刑貳年
。
    事實及理由
一、犯罪事實：
(一)、戊○○、甲○○、壬○○、庚○○、丁○○與少年李○○（真實姓名詳卷，民國
    《下同》七十四年十一月出生，另案經台灣高雄少年法院判決確定）均基於為自
    己不法所有之意圖，並且兩人一組而基於搶奪他人動產之概括犯意聯絡，以一人
    騎機車，後坐之人下手行搶之手段，而為下列搶奪犯行：
　　1.丁○○、李○○（起訴書誤指為甲○○，此部分就甲○○犯罪事實應予減縮）
      於九十一年四月五日上午六、七時許，在高雄縣大寮鄉○○路中山工商附近，
      搶奪姓名不詳之被害女子白金項鍊一條。
　　2.丁○○、甲○○於九十一年四月間某日上午六、七時許，在高雄市前鎮區草衙
　　　公園附近，搶奪姓名不詳之被害女子白金項鍊一條。
　　3.丁○○、戊○○於九十一年四、五月間某日上午六、七時許，在高雄縣鳳山市
　　　○○路仙洀釣蝦場附近，搶奪姓名不詳之被害女子白金項鍊一條。
　　4.壬○○、李○○於九十一年七月二十日上午五時三十分許，在高雄市小港區中
　　　安公園附近巷道，搶奪姓名不詳之被害女子白金項鍊一條。
　　5.戊○○、甲○○於九十一年七、八月間某日上午，在高雄縣大寮鄉昭明村田園
      裏，搶奪姓名不詳之被害女子白金項鍊一條。（此部分事實與編號十三事實同
      一）
　　6.丁○○、李○○於九十一年七月間某日上午六、七時許，在高雄縣大寮鄉中庄
　　　村萬喀隆大賣場附近巷道，搶奪姓名不詳之被害女子白金項鍊一條。
　　7.丁○○、庚○○於九十一年七、八月間某日上午六、七時許，在高雄市前鎮區
      勞工公園附近巷道，搶奪姓名不詳之被害女子白金項鍊一條。（此一事實與起
      訴書編號十二事實為同一）
　　8.丁○○、庚○○於九十一年七、八月間某日上午六時許，在高雄市○○路公車
      停車場附近巷道，搶奪姓名不詳之被害女子白金項鍊一條。（此部分事實與編
      號九事實同一）
　　9.丁○○、庚○○於九十一年八月間某日上午六、七時許，在高雄市前鎮區允稻
　　　田麵包店附近巷道，搶奪姓名不詳之被害女子白金項鍊一條。
　　10.丁○○、李○○於九十一年八月間某日上午六、七時許，在高雄市前鎮區允稻
　　　田麵包店附近巷道，搶奪姓名不詳之被害女子白金項鍊一條。
　　11.丁○○與某不詳男子於九十一年八月十日下午八時四十分許，在高雄市○○○
　　　路家樂福量販店前，搶奪乙○○所有之白金項鍊一條。
　　12.丁○○、庚○○於九十一年八月中旬某日上午七許許, 在高雄市○○路勞工公
　　　園旁巷道，搶奪姓名不詳之被害女子白金項鍊一條。
　　13.戊○○、甲○○於九十一年八月二十七日上午，在高雄縣大寮鄉昭明村田園裏
　　　，搶奪姓名不詳之被害女子白金項鍊一條。
    14.丁○○、李○○於九十一年九月十四日上午六、七時許, 在高雄縣鳳山市○○○路鳳山國中對面巷內，搶奪姓名不詳之被害女子白金項鍊一條。（即起訴書
      事實欄第一項第15款）
　　15.甲○○、壬○○於九十一年九月十六日中午, 在高雄市小港區紅毛港地區，搶
　　　奪姓名不詳之被害女子白金項鍊一條。（即起訴書事實欄第一項第16款）
　　16.壬○○、李○○於九十一年九月二十五日上午五時二十分許，在高雄縣鳳山市
　　　海光四村附近，搶奪姓名不詳之被害女子白金項鍊一條。（即起訴書事實欄第
      一項第17款）
　　17.壬○○、李○○於九十一年九月二十五日上午六時四十分許，在高雄市○○○
　　　街附近，搶奪姓名不詳之被害女子白金項鍊一條。（即起訴書事實欄第一項第
      18款）
　　18.李○○（起訴書誤載為被告丙○○）、丁○○於九十一年九月二十六日上午六
      、七時許，在高雄市前鎮區草衙地區巷內，搶奪姓名不詳之被害女子白金項鍊
      一條。（即起訴書事實欄第一項第19款）
　　19.壬○○、李○○於九十一年十月一日上午六時許，在高雄縣大寮鄉○○村○○
　　　路上，搶奪姓名不詳之被害女子白金項鍊一條。（即起訴書事實欄第一項第21
      款）
　　20.壬○○、李○○（起訴書誤載為被告丙○○）於九十一年十月二日下午四時四
      十五分許，在高雄市○○區○○街二五九巷三十八號前，搶奪癸○○所有之白
      金項鍊一條。（即起訴書事實欄第一項第22款）
(二)、己○○明知李○○、甲○○、少年宋李○○（真實姓名詳卷，另案由台灣高雄少
    年法院審理）所交付之白金項鍊等物係贓物，竟仍基於收受贓物之概括犯意而收
    受後於下列時間持往銀樓代為變賣：(1)、九十一年八月二十三日中午十二時許，
    至高雄縣鳳山市○○路菜市場內日昇銀樓出售白金項鍊一條，得款四千五百元。
    (2)、九十一年八月二十四日中午，至日昇銀樓出售白金項鍊一條，得款四千零八
    十元。(3)、九十一年九月五日中午，至日昇銀樓出售白金項鍊一條，得款四千四
    百八十元（即起訴書事實欄第二項第五、六、七款）。
二、證據：
(一)、被告戊○○、甲○○、壬○○、己○○、庚○○、丁○○於警詢、偵查及本院訊
    問時之自白。
(二)、證人即共犯少年李○○、證人少年宋○○於警詢及本院訊問時之證詞。
(三)、證人及被害人癸○○於警詢及本院訊問時之證詞。
(四)、金祝銀樓原料金買進登記簿、日昇銀樓金飾買入登記簿、雅登銀樓金飾買入登記
    簿、金如山銀樓金飾買入登記簿、金葉銀樓金飾買入登記簿、寶慶銀樓金飾買入
    登記簿、信利銀樓金飾買入登記簿。
(五)、扣案白金項鍊七條。
三、本件經檢察官與被告於審判外達成協商之合意且被告已認罪，其合意內容為：
(一)、被告戊○○：為二件搶奪犯行（事實詳如犯罪事實所載），處有期徒刑十月，緩
    刑三年，緩刑期內付保護管束。
(二)、被告甲○○：為三件搶奪犯行（事實詳如犯罪事實所載），處有期徒刑十月，緩
    刑三年，緩刑期內付保護管束。
(三)、被告壬○○：為六件搶奪犯行（事實詳如犯罪事實所載），處有期徒刑一年二月
    ，緩刑三年，緩刑期內付保護管束。
(四)、被告庚○○：為二件搶奪犯行（事實詳如犯罪事實所載），處有期徒刑十月，緩
    刑三年，緩刑期內付保護管束。
(五)、被告丁○○：為十件搶奪犯行（事實詳如犯罪事實所載），處有期徒刑一年六個
    月。
(六)、被告己○○：收受贓物三件（事實詳如犯罪事實所載），處有期徒刑六月，得易
    科罰金，緩刑二年。
  經查，上開協商合意並無刑事訴訟法第四百五十五條之四第一項所列情形之一，且
  被告戊○○、甲○○、壬○○、己○○、庚○○前未曾受有期徒刑以上刑之宣告，
  而被告丁○○前於九十一年間，因妨害自由案件，經本院鳳山簡易庭判決處有期徒
  刑二月確定（尚未執行），此有卷附台灣高等法院被告全國前案紀錄表可參。檢察
  官聲請改依協商程序而為判決，本院爰不經言詞辯論，於協商合意範圍內為協商判
  決，合予敘明。
四、應適用之法條：刑事訴訟法第四百五十五條之四第二項、第四百五十五條之八，
    刑法第二十八條、第五十六條、第三百二十五條第一項、第三百四十九條第一項
    、第四十一條第一項前段、第七十四條第一款、第九十三條第一項，罰金罰鍰提
    高標準條例第一條前段、第二條。
五、附記事項：
(一)、起訴書事實欄第一項第一款被告丁○○於九十一年四月五日上午六、七時許在高
    雄縣大寮鄉○○路中山工商附近，搶奪姓名不詳之被害女子白金項鍊一條之共犯
    應係少年李○○，起訴書誤載為被告甲○○，業經檢察官於準備程序中更正，並
    就被告甲○○此部分被訴犯罪事實因犯罪嫌疑不足，於準備程序中予以減縮，本
    院無庸審究。
(二)、起訴書事實欄第一項第五款之事實與同項第十三款之事實同一；起訴書事實欄第
    一項第七款之事實與同項第十二款之事實同一；起訴書事實欄第一項第八款之事
    實與同項第九款之事實同一，經檢察官於準備程序中敘明，本院自無庸就同一事
    實重複為判決。
(三)、起訴書事實欄第一項第十九款被告丁○○於九十一年九月二十六日上午六、七時
    許，在高雄市前鎮區草衙地區巷內，搶奪姓名不詳之被害女子白金項鍊一條之共
    犯為李○○，起訴書誤載為被告丙○○，業經檢察官於準備程序中更正。
(四)、起訴書所指己○○下列收受贓物犯行，經檢察官認為罪嫌不足而於準備程序中予
    以減縮，本院自無庸審究：(1)、九十一年七、八月間某日中午，至高雄縣鳳山市
    五甲城電動玩具店對面某不詳店名銀樓出售白金項鍊一條，得款新臺幣（下同）
    一萬餘元。(2)、九十一年七、八月間某日中午，至高雄縣鳳山市○○路信利銀樓
    出售白金項鍊一條，得款一萬餘元。(3)、九十一年七、八月間某日中午，至高雄
    縣鳳山市○○○路雅登銀樓出售白金項鍊一條，得款一萬餘元。(4)、九十一年七
    、八月間某日上午十時許，至高雄市前鎮區金祝銀樓出售白金項鍊一條，得款一
    萬餘元。(5)九十一年九月下旬某日下午七時許，至高雄縣鳳山市五甲城電動玩具
    店對面某不詳店名銀樓出售白金項鍊一條，得款四千五百元。（即起訴書犯罪事
    實第一項第一、二、三、四、八款）
(五)、起訴書第一項第十四款及第二十款被告丙○○與李○○所為搶奪犯行及第三項丙○○與李○○所為準強盜犯行，經本院另案判決。
六、本判決除有刑事訴訟法第四百五十五條之四第一項第一款、第二款、第四款、第
    六款、第七款所定情形之一，或違反同條第二項規定者外，不得上訴。
七、如不服本件判決，得自收受判決送達之日起十日內，向本院提出上訴書狀，上訴
    於第二審法院。
中　　　華　　　民　　　國　　九十三　　年　　 十二 　　月　　三十一　　日
                                       臺灣高雄地方法院刑事第七庭
                                            法  官   卓立婷
右正本證明與原本無異。
                                            書記官   李春慧
中      華      民      國    九十四    年       一     月       三     日
附錄本件論罪法條全文：
中華民國刑法第三百二十五條
(普通搶奪罪)
意圖為自己或第三人不法之所有，而搶奪他人之動產者，處六月以上五年
以下有期徒刑。
因而致人於死者，處無期徒刑或七年以上有期徒刑，致重傷者，處三年以
上十年以下有期徒刑。
第一項之未遂犯罰之。
中華民國刑法第三百四十九條
收受贓物者，處三年以下有期徒刑、拘役或五百元以下罰金。
搬運、寄藏、故買贓物或為牙保者，處五年以下有期徒刑、拘役或科或併
科一千元以下罰金。
因贓物變得之財物，以贓物論。
